最高法院刑事裁定　　　　　　　一○○年度台抗字第一二一號
抗　告　人　江信義
上列抗告人因違反槍砲彈藥刀械管制條例案件，不服台灣高等法
院台南分院中華民國九十九年十二月二十八日駁回聲明異議之裁
定（九十九年度聲字第九三五號），提起抗告，本院裁定如下：
    主  文
抗告駁回。
    理  由
本件原裁定以抗告人江信義聲明異議意旨略以：抗告人因工作不
便，致民國九十九年一月二十六日未依規定報到，但於當天下午
即撥電話向觀護人請假。九十九年五月十一日未依規定報到，也
是相同情形。但收到台灣嘉義地方法院檢察署最後一次告誡書（
嘉檢光護二字第一二八九八號）通知抗告人應於九十九年六月四
日上午至該署報到並接受尿液採驗，如再違誤將函請監獄報請撤
銷假釋等語。抗告人即依規定報到，且尿液採驗結果亦呈陰性反
應，此後均依規定報到。但卻被撤銷假釋，上開告誡形同虛設，
為此對台灣台南地方法院檢察署檢察官之執行殘刑聲明異議云云
。惟按受保護管束人在保護管束期間內，應遵守下列事項: 1.保
持善良品行，不得與素行不良之人往還；2.服從檢察官及執行保
護管束者之命令，……受保護管束人違反上開各款情形之一，情
節重大者，檢察官得聲請撤銷保護管束之宣告；假釋中付保護管
束者，如有前項情形時，典獄長得報請撤銷假釋，保安處分執行
法第七十四條之二第一、二款、第七十四條之三定有明文。經調
卷查明台灣嘉義地方法院檢察署執行保護管束之通知，均酌留予
抗告人準備報到之時間，但抗告人上開時日並未按時報到。另依
同署九十九年六月十四日嘉檢光護乙字第一五六五四號函謂：抗
告人於保護管束期間復犯毒品（含販賣、持有及施用）、竊盜罪
，其中施用毒品及竊盜罪，分別經裁定送觀察勒戒及起訴在案；
又抗告人自九十八年十二月列為核心個案以來，於九十九年一月
二十六日及同年五月十一日均未依指示準時報到，核其行為顯已
違反上開保安處分執行法第七十四條之二第一、二款之規定且屬
情節重大，請依法辦理撤銷假釋等語。可見抗告人在保護管束期
間確有未依規定向觀護人報到情形，又涉犯違反毒品危害防制條
例及竊盜罪嫌，且其中施用毒品及竊盜部分，已分經裁定觀察勒
戒及檢察官起訴在案，是抗告人於保護管束期間未保持善良品行
，又未服從檢察官及執行保護管束者之命令，顯已違反保護管束
期間應遵守之事項，且情節重大。足認台灣嘉義地方法院檢察署
以抗告人違反前揭規定，情節重大，函請原執行之法務部矯正署
台南監獄依法報請撤銷假釋獲准，台灣台南地方法院檢察署因之
以九十九年執更字第一一二三號執行命令執行其殘刑，即屬合法
，因而駁回抗告人之聲明異議。經核於法洵無違誤。抗告意旨仍
執前詞以伊係因工作關係無法報到，但已向觀護人請假，且在保
護管束期間，係伊友人蕭美惠將藏置毒品之皮包放在抗告人所駕
駛之汽車腳踏墊而一同被警方臨檢而查獲，但伊涉嫌販賣毒品部
分已經不起訴處分，而持有毒品部分尚未審理判決，竊盜部分係
其友人孫嘉駿所為，伊未與素行不良之人交往云云，係對原裁定
已調查明確並予說明論駁之事項，徒憑己見指摘原裁定不當，為
無理由，應予駁回。
據上論結，應依刑事訴訟法第四百十二條，裁定如主文。
中    華    民    國  一○○  年    二    月  二十四  日
                      最高法院刑事第十二庭
                          審判長法官  陳  世  淙  
                                法官  陳  東  誥  
                                法官  何  菁  莪  
                                法官  許  錦  印  
                                法官  施  俊  堯  
本件正本證明與原本無異
                                      書  記  官  
中    華    民    國  一○○  年    三    月    二    日
                                                       s